【裁判字號】    92,訴,1619
【裁判日期】    921218
【裁判案由】    侵權行為損害賠償
【裁判全文】
臺灣板橋地方法院民事判決  九十二年度訴字第一六一九號
    原      告  甲○○
    訴訟代理人  吳妙白律師
    被      告  新竹貨運股份有限公司
    法定代理人  許育瑞
    訴訟代理人  乙○○
    被      告  丙○○
右當事人間請求侵權行為損害賠償事件，於民國九十二年十二月四日言詞辯論終結，
本院判決如左：
    主    文
被告應連帶給付原告新臺幣伍拾萬肆仟肆佰伍拾貳元，及被告丙○○自民國九十一
年十二月二十七日起，被告新竹貨運股份有限公司自民國九十二年一月十八日起，均
至清償日止，按年息百分之五計算之利息。
原告其餘之訴駁回。
訴訟費用由被告連帶負擔二分之一，餘由原告負擔。
本判決第一項於原告以新臺幣拾萬元為被告供擔保後，得假執行；但被告如於執行標
的物拍定、變賣或物之交付前，以新臺幣伍拾萬肆仟肆佰伍拾貳元為原告預供擔保
後，得免為假執行。
原告其餘假執行之聲請駁回。
    事    實
甲、原告方面：
一、聲明：求為判決被告應連帶給付原告新臺幣（下同）一百二十八萬零二百三十三
    元，及自起訴狀繕本送達翌日起至清償日止，按年息百分之五計算之利息；並陳
    明願供擔保請准宣告假執行。
二、陳述：
（一）被告丙○○係被告新竹貨運股份有限公司（下簡稱新竹貨運公司）之司機，以
      駕駛車輛為業，於民國九十年八月二十九日，駕駛車號GY─381號營業用貨車
      （下簡稱系爭貨車）為新竹貨運公司載貨至台北縣板橋市○○路遠東紡織廠，
      由台北縣土城市往板橋方向行駛，途經台北縣板橋市○○路一段三三０號前欲
      左轉進入遠東紡織廠時，原應注意車輛行駛至交岔路口，轉彎車應讓直行車先
      行，且隨時注意車前狀況及兩車併行之間隔，且應於距交岔路口三十公尺前顯
      示方向燈行至交岔路口中心處左轉，亦不得占用來車車道搶先左轉，並隨時採
      取必要安全措施，而依當時情況亦無不能注意之事竟疏於注意，貿然行進，適
      原告騎乘車號EGF─565號輕型機車（下簡稱系爭機車），由台北縣板橋市往台
      北縣土城市方，向遵守規定沿台北縣四川路一段直行於慢車道上，行經前開交
      岔路口，因遭被告丙○○所駕駛系爭貨車撞及，致人車倒地，原告因此受有左
      下肢併左十字韌帶受傷（肌腱、韌帶拉傷）、頭部外傷（腦震盪）、舌狀部撕
      裂傷、顏面外傷及左上顎中門齒、側片齒、犬齒、右下顎中門齒、側門齒、左
      下顎中門齒、側門齒、犬齒脫落及上下顎前牙區齒槽骨缺損等傷害。被告新竹
      貨運公司為被告丙○○之僱用人，對於其因執行職務所肇損害，依侵權行為法
      律關係自應與被告丙○○負連帶賠償之責。
（二）茲就原告請求賠償之金額說明如下：
    (1)醫療費用：
      原告於車禍迄今，因受傷住院、門診、手術等；及因原告尚未滿十九歲仍屬發
      育期，為回復嘴部外觀、牙齒咀嚼功能及減緩牙齦因車禍受損肌肉拉傷等情形
      ，經長庚醫院醫師認為以採植牙方式較能回復原告本身原來嘴部外貌、牙齦及
      牙齒咀嚼功能，因此原告採取植牙乃屬必要之治療方式，所支出相關費用計為
      四十八萬零二百三十三元（含植牙自備器材支出二萬元、植牙醫療費用二十九
      萬二千九百五十元。）
    (2)慰撫金：原告於發生本件車禍時尚未滿十九歲，現已成年，為大學三年級學生
      ，家中有父母及兄姊共二位，家境小康。因遭被告丙○○駕車撞及，致受有左
      下肢併左十字韌帶受傷（肌腱、韌帶拉傷）、頭部外傷（腦震盪）、舌狀部撕
      裂傷、顏面外傷及左上顎中門齒、側片齒、犬齒、右下顎中門齒、側門齒、左
      下顎中門齒、側門齒、犬齒脫落及上下顎前牙區齒槽骨缺損等傷害，自九十年
      八月二十九日車禍受傷送醫急救住院治療至九十年九月五日出院，爾後因左下
      肢、頭部、顏面外傷、舌狀部撕裂傷、牙齒等復健治療迄今一年餘已十次前往
      亞東、長庚醫院治療，長期奔波於醫院迄今，而今左下肢受傷部位後遺症醫師
      囑咐原告今後應避免從事較激烈之運動，造成原告無法從事昔日喜愛之籃球等
      運動。又因本次車禍顏面外傷、舌狀部撕裂傷等造成原告鼻部有產生鼻竇炎後
      遺症疑慮，另口腔、牙齒部分，因舌狀部撕裂傷、八顆牙齒折斷脫落、上下顎
      前牙區齒槽骨缺損傷勢，原告出院後半個月期間言語不清，更為該部位復健前
      往長庚醫院歷經五次重整填補齒槽骨手術，治療迄九十二年五月二十日止，門
      診治療達二十七次之多，並於九十二年五月二十日始因牙齦重建完成而植入牙
      齒，將近一年九個月以來，原告為牙齒受傷之治療非但前往醫院多次手術門診
      ，且因此造成咀嚼功能、嘴巴外觀、言語發音均受重大影響，足見原告因此次
      車禍受傷身體及精神嚴重受創，此部分爰請求被告連帶賠償八十萬元。
三、證據：提出診斷證明書六件、病歷資料影本一份、起訴書一份、收據六十一紙、
    刑事判決書一份、校園卡一份。
乙、被告丙○○方面：
    被告丙○○未於最後言詞辯論期日到場，據其以前所為聲明、陳述略以：
一、聲明：求為判決駁回原告之訴及假執行之聲請；並陳明如受不利判決願供擔保，
    請免為假行。
二、陳述：
（一）事故發生時天氣很黑，並有下雨，原告係戴全罩式安全帽，系爭貨車剛起步，
      車速並不，快僅約時速五公里左右。被告丙○○並無過失，車禍之發生均係原
      告超速所造成。
（二）被告丙○○為高中肆業，已婚，有二個小孩（一個小學一年級，一個幼稚園大
      班），目前仍在被告新竹貨運公司工作，月薪四萬一千元。關於原告請求金額
      部分，意見與被告新竹貨運公司相同。
丙、被告新竹貨運公司方面：
一、聲明：求為判決駁回原告之訴及假執行之聲請；並陳明如受不利判決願供擔保，
    請免為假行。
二、陳述：
（一）就系爭車禍之發生被告丙○○有過失部分，不爭執，惟刑事判決所認定之過失
      比例有違誤。蓋本件車禍發生之地點在板橋市○○路○段三三０號遠東紡織廠
      前之設有紅綠燈號誌交岔路口，時間為晚上六時三十分許，正值下班車潮車水
      馬龍之際，被告丙○○於上開時地駕駛系爭貨車欲左轉進入遠東紡織廠，先在
      內側車道因紅燈暫停，等候綠燈亮起，待亮起後，並讓對向車道直行車先行。
      迨至對向車道因紅燈暫停之車輛均前行後，後方間隔較遠且剛駛近交岔路口之
      來車，見被告丙○○亮著左轉燈號已在交岔路口中心處等侯左轉，爰減速慢行
      ，讓系爭貨車先行左轉。被告丙○○見對方來車禮讓，始鬆開剎車，手排檔入
      一檔，踩踏油門踏板，起步左轉前進。不料越過對向內側車道後，乍見對向外
      側快慢混合車道原告騎乘系爭機車，無視前方車輛已減速暫停而繼續前進，面
      向系爭貨車而來。被告丙○○驚恐之餘立即煞車減速，無奈未見原告改變行，
      向原告仍騎乘系爭機車撞上系爭貨車車頭正面，造成原告嘴部撞上系爭貨車擋
      風玻璃下緣突出之雨刷轉軸處，發生多顆牙齒斷裂之憾事。即
    (1)關於本件車禍發生路權之歸屬部分，系爭貨車固為轉彎車，惟既已到達岔路口
      中心待轉處開始左轉（系爭貨車之車速為時速五公里，剛起步），系爭機車尚
      在往交岔路口前進中（依原告於警訊所陳其車速為時速三十至四十公里，三秒
      鐘約可前進二十五公尺），換算結果，系爭貨車開始左轉時，系爭機車離交岔
      路口約二十五公尺外，系爭機車自應讓轉彎之系爭貨車先行為是。
    (2)原告於警訊中自承車速為三十至四十公里間，下大雨，視線不清。依事發當時
      天色昏暗之狀況，原告既已知視線不清，竟仍以時速三十至四十公里速度前進
      ，未做好隨時停車之準備，迨至相當近之距離，始發見系爭貨車而閃愛不貴濃
      而貴長不及，致撞上系爭貨車，顯違反道路交通安全規則第九十三條第一項第
      四款規定。
    (3)是以肇事責任定認系爭貨車左轉未讓直行車先行為肇事主因，原告騎乘系爭機
      車未注意車前狀況為肇事次因，過失比例之認定應有違誤。本件車禍肇事責任
      之分配，被告丙○○之過失不應較原告為重。
（二）就原告請求之損害：
    (1)醫療收據部分，形式之真正不爭執，但須自費負擔之部分，被告才應負擔；另
      就植牙部分所檢附單據形式之真正，亦不爭執，惟是否屬必要之治療方式則非
      無疑，此部分被告願在裝設義齒費用十六萬元範圍內予以認諾。
    (2)慰撫金部分，原告於事故發生時係未成年少女，卻在暗夜大雨紛飛之際，在高
      度危險之道路上反覆從事業務行為，雇主竟未予考量其剛取得駕照，缺乏長期
      操作之熟練度及對道路交通多元化危險之認知，即要其擔任披薩外送員。依披
      薩業者之廣告，外送要求在短時間內勸善規過達，否則減免費用或送折價卷。
      故對原告而言，自有送達時間之壓力。雇主未考量天侯等相關情事，增加額外
      配備以保障員工生命身體之安全，自有違反民法第四百八十三條之一履行義務
      ，對原告所受損害，亦應負填補之責，非僅可歸責兩造。是以此部分請法院併
      予考量，被告新竹貨運公司願就二十萬元範圍予以認諾。
    (3)原告已受領強制責任保險給付部分，應予扣除。
三、證據：提出警訊錄二份；聲請本院至事故現場履勘。
    理      由
一、本件被告丙○○未於最後言詞辯論期日到場，核無民事訴訟法第三百八十六條所
    列各情形，爰依原告之聲請，由其一造辯論而為判決。
二、原告主張，被告丙○○係受僱於被告新竹貨運公司，擔任送貨員工作，為從事駕
    駛業務之人，其於九十年八月二十九日下午六時三十分許，駕駛被告新竹貨運公
    司所有系爭大貨車，沿臺北縣板橋市○○路由土城往板橋方向行駛，欲送貨至臺
    北縣板橋市○○路○段三三○號遠東紡織廠，其行至上址遠東紡織廠門口之交岔
    路口暫停待轉欲左轉駛入遠東紡織廠時，本應注意汽車行駛至交岔路口轉彎時，
    轉彎車應讓直行車先行，按其當時情節並無不能注意之情事，竟疏未注意，未讓
    直行車先行，即貿然啟動左轉，適有原告騎乘系爭機車自對向車道直行駛來，閃
    煞不及，撞及丙○○所駕貨車左前車頭，致人車倒地，使甲○○受有頭部外傷、
    顏面外傷致左上顎中門齒、側門齒、犬齒、右下顎中門齒、側門齒、左下顎中門
    齒、側門齒、犬齒脫落併上下顎前牙區齒槽骨骨折缺損、下肢挫傷併左十字韌帶
    受傷等傷害等情。被告對於：被告丙○○係受僱於被告新竹貨運公司於右揭時地
    執行職務駕駛系爭貨車與原告騎乘之系爭機車發生碰撞，致原告受有傷害之事實
    ，未有爭執，且有原告提出診斷證明書六份附卷可查，堪認為真正。惟否認被告
    丙○○就車禍之發生具有過失或重於原告之過失責任，並辯以：事故發生前，丙
    ○○見對向車道有些車輛停下來，才慢慢啟動要左轉，原告所騎乘之機車突然駛
    出撞到系爭貨車，是以車禍發生之主因應在於原告未讓已開始轉彎之貨車先行及
    超速行駛，主要過失不在伊云云。經查：
（一）按左轉彎時，應距交岔路口三十公尺前顯示方向燈或手勢，行至交岔路口中心
      處左轉不得占用來車道搶先左轉；汽車行駛至交岔路口轉彎時，轉彎車應讓直
      行車先行。但直行車尚未進入交岔路口，而轉彎車已達中心處開始轉彎，直行
      車應讓轉彎車先行，道路交通安全規則第一百零二條第一項第四款、第六款定
      有明文。查依卷附事故現場圖及原告與被告手繪現場圖所示，系爭貨車係沿臺
      北縣板橋市○○路由土城往板橋方向行駛（雙線道），其行至四川路一段三三
      ○號遠東紡織廠門口之交岔路口暫停待轉欲左轉駛入遠東紡織廠；系爭機車則
      直行板橋往土城方向雙線道之外側車道；兩車於直行外側車道近遠東紡織廠門
      口發生碰撞。再者前開道路之時速限制為四十公里，有道路交通事故調查報告
      表一份在卷可查。而據原告於警訊所陳系機車之時速約三十至四十公里等情（
      此部分為被告新竹貨運公司所不爭執；被告丙○○雖辯以原告超速行駛云云，
      惟未提出相關證據以佐，是則，此部分自應以原告自認之時速為認定之依據，
      併此敘明。），有警訊筆錄一份在卷可佐，並無超速之情形。則前開條文所謂
      「轉彎車已達中心處開始轉彎，直行車應讓轉彎車先行」。於本件之情形，應
      係系爭貨車於開始轉彎前，應判斷包含直行二線道之車輛均依速限行駛之前提
      下，轉彎車得順利完成轉彎，不發生碰撞，始有謂直行車應讓轉彎車先行，轉
      彎車擁有路權可言。而非若被告所辯：系爭貨車已達交岔路口開始左轉，系爭
      機車尚距交岔口二十五公尺，即謂系爭貨車擁有路權云云。即被告之推論，應
      有誤認系爭貨車待轉處即「到達交岔口中心」之謬誤（本件與十字路或三岔路
      等轉彎清形並不相符）。綜上，本件系爭機車既遵速限行駛，仍與轉彎之系爭
      貨車發生碰撞，原告主張系爭貨車未遵道路交通安全規則第一百零二條第一項
      第六款規定為肇事主因，即屬有據。
（二）次按汽車行駛時，駕駛人應注意車前狀況及兩車併行之間隔，並隨時採取必要
      之安全措施；行近工廠等公共場所出入口：：或因雨霧導致視線不清：：，均
      應減速慢行，作隨時停車之準備，道路交通安全規則第九十四條第三項、第九
      十三條第一項第三款分別定有明文。查本件兩造對於車禍發生當天，雨勢很大
      ，視線不佳一節，既無爭執，且有警訊筆錄二份在卷可佐，堪認為真。而原告
      於警訊中復陳「系爭機車之車頭毀損；系爭貨車之車前刮傷，雨刷壞掉」，顯
      兩車之碰撞點為車輛前方位置。即車禍當日之天侯況既不佳，兩車之碰撞點復
      在車前，且正行經遠東紡織廠出入口前，系爭機車自應減速，以備隨時採取必
      要之安全措施，竟疏未注意減速及車前狀況，則被告所辯：原告亦有違反道路
      交通安全規則第九十四條第三項、第九十三條第一項第三款規定，就車禍之發
      生與有過失一節，亦有所據。
（三）參以，本件車禍經送臺灣省臺北縣區車輛行車事故鑑定委員會鑑定及臺灣省車
      輛行車事故覆議鑑定委員會覆議結果，亦均認被告丙○○駕駛營業大貨車左轉
      時疏未讓直行車先行為肇事主因，原告駕駛系爭機車，未注意車前狀況為肇事
      次因，有該等委員會九十一年五月八日北鑑字第九一○四二二號鑑定意見書、
      九十一年七月二十九日府覆議字第九一一三一○號函在卷可稽。
三、被告丙○○既為被告新竹貨運公司之受僱人，因執行職務過失不法侵害原告致原
    告受傷，依民法第一百八十四條第一項前段、第一百八十八條第一項、第一百九
    十一條之二、第一百九十三條、第一百九十五條規定，自應對原告所支出之醫療
    費用、增加生活需要及非財產上損害負侵權損害連帶賠償責任。惟依前所述，被
    告丙○○駕駛系爭貨車左轉時疏未讓直行車先行固為肇事主因，原告行經工廠公
    共場所出入口，未減速以備隨時採取必要安全措施及未注意王前狀況亦有過失，
    則本院審酌結果認原告就本件車禍應負十分之三之過失責任，並按比例減輕賠償
    金額十分之三。茲就原告請求之金額逐項論列如後：
（一）醫療費用及增加生活需要部分：
      原告主張，因本件車禍之發生受傷住院、門診、手術等；及因原告尚未滿十九
      歲仍屬發育期，為回復嘴部外觀、牙齒咀嚼功能及減緩牙齦因車禍受損肌肉拉
      傷等情形，經長庚醫院醫師認為以採植牙方式較能回復原告本身原來嘴部外貌
      、牙齦及牙齒咀嚼功能，因此原告採取植牙乃屬必要之治療方式，所支出相關
      費用計為四十八萬零二百三十三元（含植牙自備器材支出二萬元、植牙醫療費
      用二十九萬二千九百五十元。）等情，並提出診斷證明書六件、病歷資料影本
      一份、收據六十一紙為證。被告則以，醫療收據部分，形式之真正不爭執，但
      須自費負擔之部分，被告才應負擔；另就植牙部分所檢附單據形式之真正，亦
      不爭執，惟是否屬必要之治療方式則非無疑，此部分被告願在裝設義齒費用十
      六萬元範圍內予以認諾等語為辯。經查
    (1)原告因系爭車禍之發生所傷害，為回復嘴部外觀、牙齒咀嚼功能及減緩牙齦因
      車禍受損肌肉拉傷等情形，已依長庚醫院醫師建議採植牙方式為回復原告本身
      原來嘴部外貌、牙齦及牙齒咀嚼功能之式一節，業據原告提出診斷證明書一份
      為證，經本院調查結果，原告主張：其採取植牙乃屬必要之治療方式，所支出
      相關費用自屬必要之醫療費用及增加生活上需要支出，而得向被告請求賠償。
    (2)按當事人因傷害所支出診斷證書費用，非因侵權行為所生財產損害，不得請求
      賠償（最高法院六十六年度第五次民庭庭推總會決議參照）。次按，保險制度
      旨在保護被保險人，非為減輕損害事故加害人之責任。保險給付請求權之發生
      ，係以定有支付保險費之保險契約為基礎，與因侵權行為所生之損害賠償請求
      權並非出於同一原因。後者之損害賠償請求權，殊不因受領前者之保險給付而
      喪失，兩者除有保險法第五十三條關於代位行使之關係外，不生損益相抵問題
      ，固經本院著有六十八年台上字第四二號判例。惟該判例係針對保險法而為，
      旨在闡述保險人得代位行使被保險人對於加害人之損害賠償請求權時，被保險
      人即不得再向加害人請求損害賠償。傷害保險之保險人，依保險法第一百三十
      五條準用第一百零三條規定，固不得代位行使被保險人對於加害人之損害賠償
      請求權，惟全民健康保險法第八十二條規定：「保險對象因汽車交通事故，經
      本保險提供醫療給付者，本保險之保險人得向強制汽車責任保險之保險人代位
      請求該項給付。」全民健康保險法為保險法之特別法，依特別法優於普通法之
      原則，全民健康保險法第八十二條應優先於保險法第一百三十五條、第一百零
      三條之規定而為適用。從而全民健康保險之被保險人因汽車交通事故，經全民
      健康保險提供醫療給付者，全民健康保險之保險人得向強制汽車責任保險之保
      險人代位請求該項給付。而依強制汽車責任保險法第三十條規定，於該範圍內
      ，加害人或強制汽車責任保險之被保險人之損害賠償責任即因而解免，全民健
      康保險被保險人對於加害人之損害賠償請求權亦因而喪失。（最高法院八十九
      年度台上字第六一五號判決參照）。查原告主張因本件車禍之發生共支出醫療
      費用四十八萬零二百三十三元等情，固據提出亞東紀念醫院收據三十八紙及長
      庚醫院收據二十一紙為證。惟經本院就其提出之收據計算之結果，亞東紀念醫
      院部分其中自費負擔部分為二萬八千五百二十七元，其餘則屬健保局給付之費
      用，又自費部分其中三千七百八十元為診斷書費用。長庚醫院部分其中自費負
      擔部分為十四萬一千四百九十六元，其餘為健保局給付之費用。按諸前開說明
      ，診斷證明書費用與侵權行為間既無因果關係；於健保局代為支付非自付額後
      ，該部分之賠償請求權復已法定移轉予健保局，原告無得再就健保局已給付金
      額部分再為請求。是經本院審酌之結果，此部分原告已支出醫療費用應為十六
      萬六千二百四十三元（00000-0000+141496=166243）。再依前述減輕賠償額十
      分之三後，被告應連帶給付十一萬六千三百七十元（166243x0.7=116370）。
    (3)關於原告主張，其支出植牙自備器材支出二萬元、植牙醫療費用二十九萬二千
      九百五十元等情，業據提出統一發票及收據各一紙為證。是合計此部分原告支
      出植牙相關費用為三十一萬二千九百五十元。再依前述減輕賠償額十分之三後
      ，被告應連帶給付二十一萬九千零六十五元（312950*0.7=219065）。
    (4)綜上，此部分原告請求被告連帶賠償三十三萬五千四百三十五元（
      116370+219065=335435），為有理由，逾此部分之請求，則屬無據，應予駁回
      。
（二）非財產損害賠償部分：
      原告主張，其於發生本件車禍時尚未滿十九歲，現已成年，為大學三年級學生
      ，家中有父母及兄姊共二位，家境小康。因遭被告丙○○駕車撞及，致受有左
      下肢併左十字韌帶受傷（肌腱、韌帶拉傷）、頭部外傷（腦震盪）、舌狀部撕
      裂傷、顏面外傷及左上顎中門齒、側片齒、犬齒、右下顎中門齒、側門齒、左
      下顎中門齒、側門齒、犬齒脫落及上下顎前牙區齒槽骨缺損等傷害，自九十年
      八月二十九日車禍受傷送醫急救住院治療至九十年九月五日出院，爾後因左下
      肢、頭部、顏面外傷、舌狀部撕裂傷、牙齒等復健治療迄今一年餘已十次前往
      亞東、長庚醫院治療，長期奔波於醫院迄今，而今左下肢受傷部位後遺症醫師
      囑咐原告今後應避免從事較激烈之運動，造成原告無法從事昔日喜愛之籃球等
      運動。又因本次車禍顏面外傷、舌狀部撕裂傷等造成原告鼻部有產生鼻竇炎後
      遺症疑慮，另口腔、牙齒部分，因舌狀部撕裂傷、八顆牙齒折斷脫落、上下顎
      前牙區齒槽骨缺損傷勢，原告出院後半個月期間言語不清，更為該部位復健前
      往長庚醫院歷經五次重整填補齒槽骨手術，治療迄九十二年五月二十日止，門
      診治療達二十七次之多，並於九十二年五月二十日始因牙齦重建完成而植入牙
      齒，將近一年九個月以來，原告為牙齒受傷之治療非但前往醫院多次手術門診
      ，且因此造成咀嚼功能、嘴巴外觀、言語發音均受重大影響，足見原告因此次
      車禍受傷身體及精神嚴重受創，此部分爰請求被告連帶賠償八十萬元。被告則
      以，原告於事故發生時係未成年少女，卻在暗夜大雨紛飛之際，在高度危險之
      道路上反覆從事業務行為，雇主竟未予考量其剛取得駕照，缺乏長期操作之熟
      練度及對道路交通多元化危險之認知，即要其擔任披薩外送員。依披薩業者之
      廣告，外送要求在短時間內勸善規過達，否則減免費用或送折價卷。故對原告
      而言，自有送達時間之壓力。雇主未考量天侯等相關情事，增加額外配備以保
      障員工生命身體之安全，自有違反民法第四百八十三條之一履行義務，對原告
      所受損害，亦應負填補之責，非僅可歸責兩造。是以此部分請法院併予考量，
      被告願就二十萬元範圍予以認諾等語為辯。經查，兩造對於，原告於發生本件
      車禍時尚未滿十九歲，現已成年，為大學三年級學生，家中有父母及兄姊共二
      位，家境小康。因遭被告丙○○駕車撞及，致受有左下肢併左十字韌帶受傷（
      肌腱、韌帶拉傷）、頭部外傷（腦震盪）、舌狀部撕裂傷、顏面外傷及左上顎
      中門齒、側片齒、犬齒、右下顎中門齒、側門齒、左下顎中門齒、側門齒、犬
      齒脫落及上下顎前牙區齒槽骨缺損等傷害，自九十年八月二十九日車禍受傷送
      醫急救住院治療至九十年九月五日出院，爾後因左下肢、頭部、顏面外傷、舌
      狀部撕裂傷、牙齒等復健治療迄今一年餘已十次前往亞東、長庚醫院治療，長
      期奔波於醫院迄今；被告丙○○受僱於被告公司，高中肆業，已婚，有二名小
      孩（一位小學一年級，一位幼稚園大班），家境小康等情，未有爭執，且有警
      訊筆錄及原告所提出校園卡一份在卷可佐，堪認為真實。被告新竹貨運公司則
      為經營汽車貨運、汽車貨櫃、百貨、超市、包裝、配送等為業之公司，資本額
      二十四億元一節，則有公司變更登記事項卡一份在卷可佐。爰審酌原告之傷勢
      及受傷部位雖尚非無法治癒，惟治療復健之時間非短，及原告及被告丙○○之
      教育程度、收入、社會地位，被告新竹貨運公司之資本額等一切情狀，認原告
      請求之非財產上損害賠償以八十萬元計，並無過巨，惟再依前減輕賠償額後，
      原告得請求被告賠償之金額為五十六萬元（800000x0.7=560000）逾此部分之
      請求為無理由，應不予准許。
（三）再按保險人依本法規定給付之保險金，視為加害人或被保險人損害賠償金額之
      一；加害人或被保險人受賠償請求時，得扣除之，強制汽車責任保險法第三十
      條定有明文。查本件原告對於其因系爭車禍之發生，已受領強制汽車責任險保
      險金各十七萬零八十三元、十九萬元，合計三十六萬零八十三元一節，既自認
      屬實，此部分金額按諸前開法律規定，自應予扣除，是扣除後原告得請求之金
      額為五十三萬四千四百五十二元（334535+000000-000000=534452）。
四、從而，原告本於侵權行為法律關係，請求被告連帶給付五十三萬四千四百五十二
    元及自起訴狀繕本送達翌日（被告丙○○自九十一年十二月二十七日起；被告新
    竹貨運公司自九十二年一月十八日起）至清償日止，按年息百分之五計算之利息
    ，為有理由，逾此部分之請求，則屬無據，應予駁回。
五、兩造均陳明願供擔保以代釋明，請准宣告假執行或免為假執行，就原告勝訴部分
    核無不合，爰各酌定相當之擔保金額准許之；至原告敗訴部分，其假執行之聲請
    失所附麗，應予駁回。
據上論結，本件原告之訴，為一部有理由，一部無理由，並依民事訴訟法第三百八十
五條第一項前段、第七十九條但書、第三百九十條第二項、第三百九十二條，判決如
主文。
中      華      民      國    九十二    年    十二    月    十八    日
                                  臺灣板橋地方法院民事第一庭
~B法  官  黃信滿
右為正本係照原本作成。
如對本判決上訴，須於判決送達後二十日內向本院提出上訴狀。
中      華      民      國    九十二    年    十二    月    十八    日
~B書記官  吳美瑤


司法院資訊處製作；財團法人民間司法改革基金會備份。
